最　高　行　政　法　院　裁　定
　　　　　　　　　　　　　94年度裁字第00366號
上　訴　人　乙○○
被 上訴 人　宜蘭縣政府
代　表　人　甲○○
上列當事人間因消防法事件，上訴人對於中華民國92年7月31日
臺北高等行政法院91年度簡字第1093號判決，提起上訴，本院裁
定如下：
　　主  文
上訴駁回。
上訴審訴訟費用由上訴人負擔。
　　理  由
一、按對於適用簡易程序之裁判提起上訴或抗告，須經本院許可
    ，且該許可以訴訟事件所涉及之法律見解具有原則性者為限
    ，行政訴訟法第235條定有明文。所謂法律見解具有原則性
    ，係指該事件所涉及之法律問題意義重大，而有加以闡釋之
    必要情形而言，如對行政命令是否牴觸法律所為之判斷；或
    就同類事件高等行政法院所表示之見解，相互牴觸。
二、本件上訴人係瓦斯槽車所有人，被上訴人所屬消防局於民國
    （下同）91年6月20日檢查宜蘭縣蘇澳鎮○○路○段366號「
    聯統農產品商行」消防設備時，當場查獲上訴人於上揭地點
    從事液化石油氣灌氣作業，認已違反91年10月1日修正前公
    共危險物品及可燃性高壓氣體設置標準暨安全管理辦法（以
    下簡稱修正前設置標準暨安全管理辦法）第31條規定，爰依
    消防法第42條裁處上訴人罰鍰新台幣5萬元，上訴人不服，
    提起訴願遭決定駁回，遂提起行政訴訟。原審判決略以，按
    「公共危險物品及可燃性高壓氣體應依其容器、裝載及搬運
    方法進行安全搬運；達管制量時，應在製造、儲存或處理場
    所以安全方法進行儲存或處理。前項公共危險物品及可燃性
    高壓氣體之範圍及分類，製造、儲存或處理場所之位置、構
    造及設備之設置標準，儲存、處理及搬運之安全管理辦法，
    由中央主管機關會同中央目的事業主管機關定之。．．．」
    、「第15條所定公共危險物品及可燃性高壓氣體之製造、儲
    存或處理場所，其位置、構造及設備未符合設置標準，或儲
    存、處理及搬運未符合安全管理規定者，處其管理權人或行
    為人新臺幣2萬元以上10萬元以下罰鍰；經處罰鍰後仍不改
    善者，得連續處罰，並得予以30日以下停業或停止其使用之
    處分。」消防法第15條、第42條分別定有明文。次按「家庭
    或營業用液化石油氣之灌氣或裝卸，應於符合CNS8069『液
    化石油氣灌裝場設施安全標準』之分裝場為之。」修正前設
    置標準暨安全管理辦法第31條亦有規定。查修正前設置標準
    暨安全管理辦法第27條第3項、第31條規定說明載：參照CNS
    2448「液化石油氣鋼瓶（瓶身）構造」規定，明定液化石油
    氣鋼瓶儲氣量之重量可分為2公斤、4公斤、10公斤、16公斤
    、20公斤、50公斤等六種；液化石油氣之灌裝或裝卸過程稍
    有不慎，極易造成危險，故其灌裝或裝卸應於符合CNS8069
    「液化石油氣灌裝場設施安全標準」規定之分裝場，方可為
    之，並禁止以氣槽車沿街灌氣。而CNS8069僅規定液化石油
    氣50公斤以下瓦斯灌裝之安全灌裝場所，實係該辦法訂頒時
    ，尚無業者進口200公斤瓦斯鋼瓶，縱該200公斤鋼瓶經美國
    DOT通過，並經濟部商品檢驗局核發「輸入合格證書」在案
    ，復經行政院勞工委員會函釋得予灌裝，至多亦僅可在CNS8
    069灌裝場來灌裝，蓋其規格既遠遠超出CNS8069之規範，其
    安全標準及灌裝方式尤應超過50公斤以下，自不待言。本件
    上訴人私自以大型瓦斯槽車於上開地點灌充液化石油氣行為
    ，容易造成氣體外洩釀成災害，影響公安甚鉅，顯已違反液
    化石油氣之灌裝、裝卸應於符合CNS8069「液化石油氣灌裝
    場設施安全標準」規定分裝場方可為之規定，被上訴人依法
    取締上揭違規行為，並無不合，且與「高壓氣體勞工安全規
    則」之規定無涉。因將原處分及訴願決定均予維持，而駁回
    上訴人之訴。
三、上訴人上訴意旨以：原審判決違反顯然性原則，以及公開性
    原則。該事件必須具有顯然性及公開性，而後始可評價；如
    果具有隱藏性及封閉性，則不可評價，評價之結果，必然歪
    斜事實，得不到正確的結論。CNS8069之規定僅限於50公斤
    裝之瓦斯桶，然超過200公斤之瓦斯桶，灌裝廠並沒有該項
    設備，因此拒絕200公斤重者前往罐裝。原判決認定超過50
    公斤重、重達200公斤之罐裝瓶，亦必然可以在安裝場上罐
    裝，這是錯誤的。這個事實充分說明，原審之事實判斷，是
    根據猜測，不是根據真實，違背事實之顯然性及公開性，認
    定事實完全錯誤，不能評量，未受允許，故設備不足而無法
    灌裝，原審不了解實際狀況，必須糾正此問題，始可具體公
    開，且合適之評量，請將原判決廢棄並撤銷訴願決定及原處
    分等語，提起上訴，核其所論各節，並無所涉及之法律見解
    具有原則上之重要情事，上訴人提起上訴，不合首揭規定，
    不應許可，其上訴難謂合法，應予駁回。
四、依行政訴訟法第249條第1項前段、第104條、民事訴訟法第
    95條、第78條，裁定如主文。
中    華    民    國    94    年    3    月    10     日
                  第三庭審判長法  官　廖　政　雄
                              法  官  黃  合  文
                              法  官　鍾　耀　光
                              法  官　姜　仁　脩
                              法  官　胡  國  棟
以  上  正  本  證  明  與  原  本  無  異
中    華    民    國    94    年    3    月    10     日
　　　　　　　　　　　　　　　書記官　陳  盛  信
